MATEUS LOPES

Desenvolvedor Frontend & UI Designer

+ +55 19 98301-0712

Inkedin.com/in/mateus-lr

• Campinas - SP

SOBRE MIM

Me chamo Mateus e sou estudante de Desenvolvimento Web. Estou sempre em busca de aprimorar meus conhecimentos e habilidades e, atualmente, estou aprendendo Web Design, UX/UI Design, HTML, CSS, JavaScript, TypeScript e React por meio da plataforma Origamid.

Apesar de estar iniciando minha carreira como desenvolvedor Frontend, tenho mais de 10 anos de experiência na indústria e atuei ativamente no comissionamento de uma nova planta farmacêutica. Essa experiência me permitiu desenvolver habilidades em liderança, trabalho em equipe, resolução de problemas e gestão de projetos e a trabalhar com pessoas de outras nacionalidades. Sou uma pessoa resiliente, determinada e comunicativa, e acredito que essas características são essenciais para ter sucesso na área de tecnologia.

HARD-SKILLS

| HTML | Acessibilidade

ICSS / SASS

JavaScript

|Git / Github

I Figma

SOFT-SKILLS

Comunicação eficaz

I Trabalho em equipe

Resolução de problemas

Aprender com rapidez
Pensamento crítico

Inteligência emocional

| Gerenciamento do tempo

EXPERIÊNCIAS

Técnico Especializado Cíclotron

CYCLOBRAS / 2019 - atual

Opero um acelerador de partículas para produzir o isótopo F-18 usado em exames de PET-SCAN para detecção precoce e acompanhamento de câncer em pacientes no Brasil todo. Meu trabalho envolve garantir a segurança e eficiência do acelerador, além da produção de F-18 com alta pureza e qualidade.

Técnico de Produção

Boehringer Ingelheim / 2014 - 2018

Durante os meus 4 anos na BI, trabalhei como técnico de produção na fabricação da vacina contra febre aftosa, passando por todas as etapas do processo produtivo, desde a preparação dos meios de cultura até a formulação e envase final. Além disso, tive a oportunidade de participar ativamente do comissionamento da mais moderna fábrica de vacinas contra Febre Aftosa da América Latina, adquirindo uma ampla experiência na área. Ao longo do meu tempo na empresa, desenvolvi habilidades em trabalho em equipe e de resolução de problemas.

FORMAÇÃO

Desenvolvimento Web

Anhanguera / 2022 - 2024

IDIOMAS

Inglês / Avançado